【裁判字號】    89,親,20
【裁判日期】    900103
【裁判案由】    否認子女
【裁判全文】
臺灣臺東地方法院民事判決  八十九年度親字第二○號
    原      告  丁○○
    被      告  乙○○
                丙○○
    兼  共  同
    法定代理人  甲○○  住同右.
右當事人間否認子女事件，本院判決如左：
    主      文
確認被告乙○○、丙○○非被告甲○○自原告受胎所生之子女。
訴訟費用由被告負擔。
    事      實
甲、原告方面：
一、聲明：如主文第一項所示。
二、陳述：原告與被告甲○○本係夫妻，嗣於民國八十八年九月三十日協議離婚，於
    婚姻關係存續中，被告於八十八年一月十四日生下一女即被告乙○○，而於離婚
    後再於八十八年十一月二十七日生一女即被告丙○○，原告與被告甲○○於離婚
    前二、三年即行分居，迄今未曾再同居，是被告乙○○、丙○○非被告甲○○自
    原告受胎所生，且原告係於知悉被告乙○○、丙○○出生後一年內即提起本訴，
    為此依法請求判決如聲明。
三、證據：提出戶籍謄本乙份。
乙、被告方面：
一、聲明：同意原告之請求。
二、陳述：被告乙○○、丙○○確非被告甲○○自原告受胎所生之子女。
丙、本院依職權囑託法務部調查局鑑定兩造之血緣關係。
     理      由
一、經查，原告主張之事實，業據提出戶籍謄本乙份為證，並為被告所不爭執，復經
    本院依職權囑託法務部調查局鑑定兩造間血緣關係之結果，其回函覆稱略以：原
    告丁○○不可能為被告乙○○、丙○○之生父等語，有法務部調查局（八九）陸
    （四）字第八九一七三四三二號鑑定通知書附卷可稽，是原告之主張，堪信為真
    實。
二、按從子女出生日回溯第一百八十一日起至第三百零二日止為受胎期間；妻之受胎
    ，係在婚姻關係存續中者，推定其所生子女為婚生子女；前項推定，如夫妻之一
    方能證明妻非自夫受胎者，得於知悉子女出生之日起，一年內提起否認之訴，民
    法第一千零六十二條第一項、第一千零六十三條分別定有明文。本件被告甲○○
    生下被告乙○○、丙○○之受胎期間，係在與原告婚姻關係存續中，依法雖應推
    定被告乙○○、丙○○為原告與被告甲○○之婚生女，然被告甲○○並非自原告
    受胎而生下被告乙○○、丙○○之事實，前已認定，是原告於知悉被告乙○○、
    丙○○出生之日起一年內提起本件訴訟請求判決如聲明所示，於法洵屬有據。
三、從而，原告依民法第一千零六十三條第二項規定之法律關係，請求判決確認被告
    乙○○、丙○○非被告甲○○自原告受胎所生之子女，為有理由，應予准許。
據上論結，本件原告之訴為有理由，依民事訴訟法第八十五條第一項前段、第七十八
條，判決如主文。
中      華      民      國     九十     年      一      月      三      日
                                        臺灣臺東地方法院民事庭
~B法      官  張震武
右為正本係照原本作成
如對本判決上訴須於判決送達後廿日內向本院提出上訴狀
中      華      民      國     九十     年      一      月      三      日
~B法院書記官  李學華


司法院資訊處製作；財團法人民間司法改革基金會備份。
